【裁判字號】    97,訴,1813
【裁判日期】    971225
【裁判案由】    毒品危害防制條例
【裁判全文】
臺灣基隆地方法院刑事判決              97年度訴字第1813號
公  訴  人  臺灣基隆地方法院檢察署檢察官
被      告  甲○○
上列被告因毒品危害防制條例案件，經檢察官提起公訴（97年度
毒偵字第2661號），被告於準備程序進行中，就被訴事實為有罪
之陳述，經本院合議庭裁定由受命法官獨任進行簡式審判程序，
判決如下：
    主    文
甲○○施用第一級毒品，累犯，處有期徒刑捌月。扣案之第一級
毒品海洛因（淨重零點零柒公克）併同難以析離之包裝袋壹只沒
收銷燬之、葡萄糖壹包（淨重零點陸伍公克）沒收。
    犯罪事實
一、甲○○前因施用第一級毒品案件，經本院裁定送觀察、勒戒
    後，認無繼續施用毒品之傾向，於民國93年11月5日執行完
    畢釋放，並由臺灣基隆地方法院檢察署檢察官以93年度毒偵
    字第1866號為不起訴處分確定。復因施用第一級毒品案件，
    經本院以95年度訴字第346號判決判處有期徒刑8月確定；又
    因詐欺案件，經本院以95年度基簡字第914號判決判處有期
    徒刑3月確定；再因施用第一級毒品案件，經本院以95年度
    訴字第754號判決判處有期徒刑7月確定；另因竊盜案件，經
    本院以95年度易字第318號判決判處有期徒刑1年確定，後3
    案嗣經減刑並定應執行有期徒刑10月確定，並與第一案接續
    執行，於97年3月6日執行完畢。
二、詎甲○○猶不知戒除施用毒品惡習，復於前揭觀察、勒戒執
    行完畢釋放後5年內，基於施用第一級毒品海洛因之犯意，
    於97年10月8日晚間11時許，在其基隆市○○路266巷54號住
    處內，以針筒注射方式，施用第一級毒品海洛因1次。嗣於
    97年10月10日凌晨0時30分許，為警在基隆市○○路240號前
    查獲，並扣得其所有為施用而持有之第一級毒品海洛因1包
    （淨重0.07公克）及其所有供施用海洛因所用之葡萄糖1包
    （淨重0.65公克），且經其同意採尿送驗後，結果呈海洛因
    代謝物嗎啡陽性反應，而悉上情。
三、案經基隆市警察局第二分局報告臺灣基隆地方法院檢察署檢
    察官偵查起訴。
    理  由
壹、程序方面
    本件被告甲○○所犯者非為死刑、無期徒刑、最輕本刑為3
    年以上有期徒刑之罪或高等法院管轄第一審案件，其於準備
    程序進行中，先就被訴事實為有罪之陳述，經告知其簡式審
    判程序之旨，並聽取公訴人、被告之意見後，本院合議庭業
    已依刑事訴訟法第273條之1第1項之規定，裁定由受命法官
    獨任以簡式審判程序進行本案之審理，且依同法第273條之2
    規定，簡式審判程序之證據調查，不受同法第159條第1項、
    第161條之2、第161條之3、第163條之1及第164條至第170條
    規定之限制，合先敘明。
貳、實體方面
一、認定犯罪事實所憑之證據及理由
  (一)上揭犯罪事實，業據被告甲○○於本院準備程序及審理時坦
    承不諱，並有第一級毒品海洛因及葡萄糖各1包扣案可資佐
    證（扣案之白色粉末2包，其中1包含第一級海洛因成分，淨
    重0.07公克；另1包未發現含法定毒品成分，淨重0.65公克
    ，有法務部調查局97年11月10日調科壹字第09723042390號
    濫用藥物實驗室鑑定書在卷可參），且被告於97年10月10日
    凌晨2時15分許為警所採集之尿液，經警送請臺灣尖端先進
    生技醫藥股份有限公司檢驗結果，呈嗎啡陽性反應等情，有
    基隆市警察局第二分局97年10月10日基警二分偵字第097021
    1967號偵辦毒品案件尿液檢體對照表及上述公司97年10月21
    日基二-12號號濫用藥物檢驗報告各1份附卷可稽，足認被告
    之自白與事實相符，其確於上揭時、地，施用第一級毒品海
    洛因，應堪認定。
  (二)又被告有前揭犯罪事欄所載之施用毒品前科，有臺灣高等法
    院被告全國前案紀錄表、臺灣基隆地方法院檢察署刑案資料
    查註紀錄表及全國施用毒品紀錄表附卷可按。故本案事證明
    確，被告係觀察、勒戒執行完畢釋放後，5年內再犯本件施
    用第一級毒品海洛因之犯行堪以認定，應依法論科。
二、論罪科刑：
  (一)按海洛因係毒品危害防制條例所列管之第一級毒品，為該條
    例第2條第2項第1款所明定，被告於觀察、勒戒執行完畢釋
    放後，5年內再予施用，核其所為，係犯毒品危害防制條例
    第10條第1項之施用第一級毒品罪。其持有第一級毒品海洛
    因係供施用，其持有第一級毒品之低度行為，應為施用第一
    級毒品之高度行為所吸收，不另論罪。
  (二)查被告曾受前揭犯罪事實欄所載刑之科刑及執行完畢，有臺
    灣高等法院被告前案紀錄表1份在卷可按，其受有期徒刑執
    行完畢後，5年內故意再犯本件有期徒刑以上之罪，為累犯
    ，應依刑法第47條第1項規定加重其刑。
  (三)爰審酌海洛因對於人體會產生成癮性，係足以危害個人健康
    及社會安全之管制藥物，被告經過觀察、勒戒、判刑暨執行
    完畢後，猶不知戒除濫行施用毒品惡習，再犯本件施用第一
    級毒品罪，顯見其毒癮非淺，自不宜輕縱，暨其犯罪之自我
    麻醉動機、所生自我戕害結果，於他人尚不致造成損害及其
    犯後坦承犯行之態度等一切情狀，量處如主文所示之刑，以
    示懲儆。
  (四)扣案之第一級毒品海洛因（淨重0.07公克）併同難以析離之
    包裝袋1只，應整體視為查獲之毒品，依毒品危害防制條例
    第18條第1項前段規定宣告沒收銷燬之（蓋無論以何種方式
    分離包裝袋與其內裝之毒品，包裝袋內均會有極微量毒品殘
    留，故上述包裝袋1只應整體視為查獲毒品，一併依前揭規
    定宣告沒收銷燬之，參見最高法院95年度臺上字第3739號、
    第7354號判決）。另扣案之葡萄糖1包（淨重0.65公克），
    係被告所有供施用海洛因時稀釋所用之物，業據被告於本院
    審理時供述甚詳，爰依刑法第38條第1項第2款規定予以宣告
    沒收。
三、應適用之法條：
    刑事訴訟法第273條之1第1項、第299條第1項前段，毒品危
    害防制條例第10條第1項、第23條第2項、第18條第1項前段
    ，刑法第11條、第47條第1項、第38條第1項第2款，判決如
    主文。
本案經檢察官乙○○到庭執行職務。
中    華    民    國    97    年    12    月    25    日
                  刑事第一庭法  官  王美婷
以上正本證明與原本無異。
如不服本判決應於收受送達後10日內向本院提出上訴書狀，並應
敘述具體理由；其未敘述上訴理由者，應於上訴期間屆滿後20日
內向本院補提理由書 (均須按他造當事人之人數附繕本)「切勿
逕送上級法院」。
中    華    民    國    97    年    12    月    25    日
                            書記官  明祖斌
附錄本案論罪科刑法條：
毒品危害防制條例第10條第1項
施用第一級毒品者，處 6 月以上 5 年以下有期徒刑。


司法院資訊處製作；財團法人民間司法改革基金會備份。
